臺灣臺北地方法院民事裁定
111年度訴字第4757號
原      告  沈秀姿  

訴訟代理人  張旭業律師
            林均昱律師
被      告  沈游紘琦

訴訟代理人  熊誦梅律師
            林昱宏律師
上列當事人間請求返還代墊款等事件，本院裁定如下：
    主  文
本件移送臺灣士林地方法院。
    理  由
一、按訴訟，由被告住所地之法院管轄；訴訟之全部或一部，法
    院認為無管轄權者，依原告聲請或依職權以裁定移送於其管
    轄法院，民事訴訟法第1條第1項前段、第28條第1項分別定
    有明文。又按對於設有事務所或營業所之人，因關於其事務
    所或營業所之業務涉訟者，得由該事務所或營業所所在地之
    法院管轄，固為民事訴訟法第6條所明定，但所稱關於其事
    務所或營業所之業務涉訟者，考其立法理由，係指該事務所
    或營業所因契約或不法行為等事涉訟而言（最高法院99年度
    台抗字第823號裁定意旨參照）。
二、經查，本件被告之住所地在非屬本院所轄範圍之臺北市內湖
    區，有被告之個人基本資料查詢結果附卷可稽。又本件原告
    起訴主張：兩造間為姐弟關係，被告因經商長期往返我國與
    南非，無法親自處理國內事務，乃自民國90年間起經常性向
    原告借款，並委請原告代墊各類費用及贈送禮品予兩造之父
    母，兩造間成立具有委任與消費借貸性質之無名或混合契約
    ，原告自得類推適用民法第478條、第546條第1項、第2項規
    定，請求被告償還原告所出借或代墊之款項，被告前雖曾陸
    續清償款項，然於110年間突向原告表示拒絕清償，原告爰
    依兩造間上開契約關係及前揭法條規定，提起本件訴訟等語
    ，則以原告所為上開主張，契約關係顯然係存在於兩造間，
    並非被告擔任負責人之大力創業投資公司（下稱大力創投公
    司）向原告為借款，原告亦未受大力創投公司委任而處理事
    務，原告雖以其所代墊之款項包括大力創投公司之貨款，該
    公司營業所位在本院所轄範圍內之臺北市○○區○○路000號22
    樓，逕謂依民事訴訟法第6條規定，本院就本件訴訟有管轄
    權云云，惟由原告起訴主張之事實，上開代墊貨款乙事乃基
    於兩造間之契約關係所生，原告係受被告個人委託所為，非
    屬因大力創投公司營業所之營業，因契約或不法行為等事而
    涉訟，與民事訴訟法第6條規定之適用情形有別，原告據此
    主張本院就本件訴訟有管轄權，於法即有未合。是本院就本
    件訴訟並無管轄權，本件應由被告住所地之法院即臺灣士林
    地方法院管轄。玆原告向無管轄權之本院起訴，顯有違誤，
    爰依職權將本件移送於該管轄法院。
三、依法裁定如主文。
中　　華　　民　　國    111   年    10    月    24    日
                  民事第七庭  法　官  黃珮如 
以上正本係照原本作成。
如不服本裁定應於送達後10日內向本院提出抗告狀，並繳納抗告
費新臺幣1,000元。
中　　華　　民　　國　　111 　年　　10　　月　　24　　日
                              書記官  張惠晴